臺灣高等法院臺中分院刑事判決　　　　　　　　　　九十四年度上訴字第六四號
　　上　訴　人
　　即　被　告　甲○○
右上訴人因違反危害防制條例案件，不服臺灣臺中地方法院九十三年度訴字第一七九
三號中華民國九十四年一月三十一日第一審判決（起訴案號：臺灣臺中地方法院檢察
署九十三年度毒偵字第二０八二號）及移
九十三年度毒偵字第四六二二號），提起上訴，本院判決如左：
    主      文
上訴駁回。
    事      實
一、甲○○曾於民國（下同）八十六年間，因違反槍砲彈藥刀械管制條例、肅清煙毒
    條例、麻醉藥品管制條例、竊盜等案件，經本院以八十七年度上易字第一二一號
    、八十六年度上訴字第二六一六號，及經臺灣臺中地方法院以八十六年度少連訴
    字第三號，分別判處有期徒刑五月、二年、十月、一年四月確定，並由法院裁定
    定其應執行刑為有期徒刑四年二月，於八十七年二月十三日入監服刑，嗣假釋付
    保護管束，後因案假釋撤銷接續執行，甫於九十二年四月十日縮短刑期執行完畢
    。且於八十九年間因施用毒品案件，經臺灣彰化地方法院以八十九年度毒聲字第
    一九六九號裁定令入戒治處所強制戒治，於九十年十月二十三日執行完畢釋放。
    詎甲○○猶不知悔改，復基於施用第一級毒品海洛因之概括犯意，自九十二年十
    一月間某日起至九十三年十一月九日十五時許止，連續在臺中縣豐原市○○里○
    ○街九十七巷二十一號、臺中市○○區○○街一四三巷十二號五樓五室及其他不
    詳處所，以將第一級毒品海洛因摻水置入注射針筒內再注射入體內或摻入香煙內
    點燃吸食之方式，施用第一級毒品海洛因多次，約每半天施用一次；另基於施用
    第二級毒品海洛因之概括犯意，自九十二年十一月間某日起至九十三年十一月九
    日十五時許止，連續在臺中縣豐原市○○里○○街九十七巷二十一號、臺中市○
    ○區○○街一四三巷十二號五樓五室及其他不詳處所，以將第二級毒品安非他命
    及美沙冬置於玻璃球吸食器內點火燒烤成煙吸食之方式，施用第二級毒品安非他
    命及美沙冬多次，約每半天施用一次。嗣經警先於九十三年六月十二日一時四十
    分許，在臺中縣龍井鄉○○村○○街八一巷口臨檢查獲，當場扣得其所有之第二
    級毒品美沙冬壹包（淨重零點壹公克、包裝重零點肆壹公克）及其所有供施用
    第一級毒品海洛因之注射針筒壹支，並採集其尿液送驗；復於九十三年八月二十
    一日十六時三十分許，在雲林縣斗六市○○路二四七號查獲，當場扣得其所有之
    第一級毒品海洛因壹包（淨重零點零肆公克、包裝重零點伍伍公克）、第二級毒
    品安非他命壹包（含袋重零點陸公克）及施用第二級毒品安非他命之吸管貳支、
    分裝鏟參支、吸食器壹組、研磨缽壹個，並採集其尿液送驗；再於九十三年十一
    月九日二十一時十分許，在臺中市○○區○○街一四三巷十二號五樓五室查獲，
    當場扣得其所有之第一級毒品海洛因貳包（合計淨重貳點貳肆公克包裝重壹點壹
    柒公克）、第二級毒品安非他命壹包（含袋重零點柒公克），並採集其尿液送驗
    。
二、案經臺中縣警察局烏日分局、臺中市警察局報請臺灣臺中地方法院檢察署檢察官
    偵查起訴及移送併辦，及由雲林縣警察局報請臺灣雲林地方法院檢察署檢察官移
    送併辦。
    理      由
一、上訴人即被告甲○○（以下簡稱被告）經合法傳喚，無正當理由，未於本院審判
    期日到庭，惟右揭事實，業經被告於原審審理時坦承不諱，且本案扣案之白粉狀
    物品包，業經法務部調查局以化學呈色法及氣相層析質譜儀分析法鑑定係為第
    一級毒品海洛因，有該局九十三年十月四日調科壹字第一六０００二四００號、
    九十三年十二月十七日調科壹字第一二００一四九０一號鑑定通知書各一紙在卷
    可憑，又被告為警查獲之後採集之尿液，經送驗結果，亦呈安非他命、甲基安非
    他命、嗎啡陽性反應，此有中山醫學大學附設醫院藥物濫用檢測中心第0000
    000號尿液檢驗報告書、雲林縣衛生局煙毒尿液檢驗成績書、詮昕科技股份有
    限公司濫用藥物尿液檢驗報告書各一份及委託鑑驗尿液代號與真實姓名對照表三
    份附卷可稽，此外復有現場照片六幀在卷可稽及第一級毒品海洛因包（其中壹
    包淨重零點零肆公克包裝重零點伍伍公克，另貳包合計淨重貳點貳肆公克包裝重
    壹點壹柒公克。）、第二級毒品安非他命貳包（其中壹包含袋重零點陸公克，另
    一包含袋重零點柒公克。）、第二級毒品美沙冬壹包（淨重零點壹公克、包裝
    重零點肆壹公克）、注射針筒壹支、吸管貳支、分裝鏟支、吸食器壹組、研磨
    缽壹個等扣案可佐，足見被告自白與事實相符。又查被告於八十九年間，因施用
    毒品案件，經臺灣彰化地方法院以八十九年度毒聲字第一九六九號裁定送強制戒
    治，於九十年十月二十三日強制戒治執行完畢釋放，於強制戒治期滿五年以內再
    行施用毒品，此有臺灣高等法院被告全國前案紀錄表、臺灣臺中地方法院檢察署
    刑案資料查註紀錄表各一份附卷可稽，是本件事證明確，被告犯行堪以認定，應
    予依法論科。
二、核被告所為，係犯毒品危害防制條例第十條第一項之施用第一級毒品罪及同條第
    二項之施用第二級毒品罪。被告持有第一級毒品及第二級毒品之低度行為，分別
    為其施用第一級毒品及第二級毒品之高度行為所吸收，均不另論罪。被告先後多
    次施用第一級毒品之犯行，時間緊接，犯罪構成要件相同，其先後多次施用第二
    級毒品之犯行，時間緊接，犯罪構成要件相同，顯均係出於概括犯意反覆為之，
    均為連續犯，均應分別依刑法第五十六條之規定論以一罪，並均加重其刑。被告
    自九十三年六月十二日五時許起至九十三年十一月九日十五時許止施用第一級毒
    品海洛因及第二級毒品安非他命之行為，雖未經檢察官起訴，惟與經起訴之被告
    施用第一級毒品部分具有裁判上一罪之關係，本院自應併予審理。被告前曾於八
    十六年間因槍砲彈藥刀械管制條例、肅清煙毒條例、麻醉藥品管制條例、竊盜等
    案件，經本院以八十七年度上易字第一二一號、八十六年度上訴字第二六一六號
    ，及經臺灣臺中地方法院以八十六年度少連訴字第三號，分別判處有期徒刑五月
    、二年、十月、一年四月確定，經法院裁定定其應執行之刑為有期徒刑四年二月
    ，於八十七年二月十三日入監執行，嗣假釋付保護管束，後因案假釋撤銷接續執
    行，甫於九十二年四月十日縮短刑期執行完畢，其於有期徒刑執行完畢後，五年
    以內再犯本件有期徒刑以上之罪，為累犯，所犯上開二罪均應依刑法第四十七條
    之規定遞加重其刑。被告所犯前開二罪間，犯意各別，犯罪構成要件互殊，應予
    分論併罰。原審判決適用毒品危害防制條例第十條第一項、第二項、第十八條第
    一項前段，刑法第十一條前段、第五十六條、第四十七條、第五十一條第五款、
    第三十八條第一項第二款，並審酌被告犯罪之動機、目的、手段及其品行、智識
    程度與其曾有施用毒品不良紀錄，經執行完畢後，仍不知悔改警惕，猶繼續施用
    毒品不輟等一切情狀，就被告施用第一級毒品部分量處有期徒刑壹年，就被告施
    用第二級毒品部分，量處有期徒刑肆月。並定其應執行之刑為有期徒刑壹年月
    ，且認扣案之第一級毒品海洛因包（其中壹包淨重零點零肆公克、包裝重零點
    伍伍公克，另貳包合計淨重貳點貳肆公克、包裝重壹點壹柒公克。）、第二級毒
    品安非他命貳包（其中壹包含袋重零點陸公克，壹包含袋重零點柒公克。）、第
    二級毒品美沙冬壹包（淨重零點壹公克、包裝重零點肆壹公克），依毒品危害
    防制條例第十八條第一項前段之規定，不問屬於犯人與否，宣告沒收銷燬之。且
    認扣案之注射針筒壹支，係被告所有供施用第一級毒品所用之物，扣案之研磨缽
    一個、吸管貳支、分裝鏟支、吸食器壹組，係被告所有供施用第二級毒品所用
    之物，業據被告供明在卷，併依刑法第三十八條第一項第二款規定宣告沒收之。
    另認警方於九十三年六月十二日一時四十分許及九十三年八月二十一日十六時三
    十分許，所查扣之白色粉末伍包，經法務部調查局以化學呈色法及氣相層析質譜
    儀分析法鑑定，鑑定結果其中肆包並無毒品成分，有該局九十三年八月五日調科
    壹字第一二００一四０四五號及九十三年十月四日調科壹字第一六０００二四０
    ０號鑑定通知書各一紙在卷可稽，而不予宣告沒收，核其認事用法，均無違誤，
    量刑亦稱妥適。被告雖具狀主張係誤交損友，染上毒癮，且於本件審理期間均坦
    承犯行，母親心藏手術，家中生計全賴被告等語，指摘原審判決量刑過重，惟未
    於本院到庭為任何不服原審判決之主張及陳述，然如前所述，原審判決業已審酌
    上開情節予以科刑，並無何不當之處，被告右揭上訴顯無理由，應予駁回。
三、被告經本院合法傳喚，無正當理由，未於本院審判期日到庭，爰不待其陳述，逕
    行判決。
據上論斷，應依刑事訴訟法第三百六十八條、第三百七十一條，判決如主文。
本案經檢察官乙○○到庭執行職務。
中      華      民      國      九十四  年      四      月      十四    日
                                臺灣高等法院臺中分院刑事第三庭
                                      審判長法　官　江　錫　麟
                                            法  官  林  欽  章
                                            法　官　胡　忠　文
右正本證明與原本無異。
施用第一級毒品部分，得上訴。
施用第二級毒品部分，不得上訴。
如不服本判決應於收受送達後十日內向本院提出上訴書狀，其未敘述上訴之理由者並
得於提起上訴後十日內向本院補提理由書（均須按他造當事人之人數附繕本）。
                                            書記官  許  美  惠
中      華      民      國      九十四  年      四      月      十五    日
附錄論罪科刑法條
毒品危害防制條例第十條
施用第一級毒品者，處六月以上五年以下有期徒刑。
施用第二級毒品者，處三年以下有期徒刑。
                                                                        Ａ
